Minutes et répertoires du notaire Martin BOURON, janvier 1713 - décembre 1722 (étude XXIX)
Archives nationales
- Minutes de Martin BOURON, janvier 1713 - décembre 1722; MC/ET/XXIX/308 - MC/ET/XXIX/367
  - Minutes. 1721, juin - 1721, août, juin 1721 - août 1721; MC/ET/XXIX/362
    - Succession, remise droit habitation. Léonor de Mornay de Montchevreuil.. Fresnaux-Montchevreuil (Oise). [château], 1er août 1721; MC/ET/XXIX/362
      partage; quittance; Mornay de Montchevreuil, Léonor de
    - Succession, compte. Jean Paul Bombarda. Trésorier de l'Electeur de Bavière, 2 août 1721; MC/ET/XXIX/362
      partage; compte; Bombarda, Jean-Paul
    - Comparution. Nicolas Blany de Balleaux. Épouse Louis Prosper Bauyn. Jouarre (Seine-et-Marne), 2 août 1721; MC/ET/XXIX/362
      comparution; Jouarre (Seine-et-Marne); Blany de Balleaux, Nicolas; Bauyn, Louis-Prosper
    - Mariage. Jean Biette. Marie Anne Moulinet. Jardinier (maître), 3 août 1721; MC/ET/XXIX/362
      contrat de mariage; Biette, Jean; Moulinet, Marie-Anne; jardinier
    - Certificat de vie déposé. (religieuses de la Visitation Sainte-marie) Meaux(Seine-et-Marne)., 4 août 1721; MC/ET/XXIX/362
      notoriété; dépôt de pièces; Meaux (Seine-et-Marne)
    - RAQUENET (Jean Baptiste), Peintre, sur le Petit Pont § Bail, 4 août 1721; MC/ET/XXIX/362
      bail; Raquenet, Jean Baptiste
    - MATARD (Nicolas) Maçon Rue Mouffetard § Bail., 4 août 1721; MC/ET/XXIX/362
      bail; Matard, Nicolas
    - Inventaire après décès. Louis Alexandre Goujon. Chambre des comptes (procureur en la), 5 août 1721; MC/ET/XXIX/362
      inventaire après décès; Goujon, Louis-Alexandre; procureur du roi (Ancien Régime)
    - Mariage. Gilles Flamichon. Marguerite Millet. Boulanger (maître), 10 août 1721; MC/ET/XXIX/362
      contrat de mariage; Flamichon, Gilles; Millet, Marguerite; boulanger
    - Succession, dépôt sentence arbitr. Jacques de Lajoue. Expert entrepreneur des bâtiments du roi, 18 août 1721; MC/ET/XXIX/362
      partage; dépôt de pièces; décision de justice; Lajoue, Jacques de; chef d'entreprise
    - Succession, comparution. Jean Paul Bombarda, 19 août 1721; MC/ET/XXIX/362
    - Notoriété après décès. Renée Petit Dumeny, 21 août 1721; MC/ET/XXIX/362
      notoriété; Petit Dumeny, Renée
    - Compte de tutelle (démence). Françoise Flamand., 22 août 1721; MC/ET/XXIX/362
      Cas de démence
      compte de tutelle; Flamand, Françoise
    - Succession, compte de tutelle. Nicolas Nicolay (marquis d'Yvors), 22 août 1721; MC/ET/XXIX/362
      partage; compte de tutelle; Nicolay, Nicolas (marquis d'Yvors)
    - Dépôt par Louis François Savary, marquis de Lancôme de l'inventaire après décès de Jean Savary dressé le 18 février 1462 (ancien style), 23 août 1721; MC/ET/XXIX/362
      dépôt de pièces; Savary, Louis-François (marquis de Lancôme); Savary, Jean
    - Succession, quittance. Léonor de Mornay de Montchevreuil, 25 août 1721; MC/ET/XXIX/362
    - Succession, renonciation. Barthélemy Brinneau. Bourgeois de Paris, 26 août 1721; MC/ET/XXIX/362
      renonciation; Brinneau, Barthélemy
    - Testament déposé. Jacques Supple. Capitaine au régiment d'Irlande, 27 août 1721; MC/ET/XXIX/362
      testament; dépôt de pièces; Supple, Jacques
    - Testament déposé. Terence Maguier. Irlande (lieutenant régiment d'). Médecin d'armée, 27 août 1721; MC/ET/XXIX/362
      testament; dépôt de pièces; Maguier, Terence
    - Vente. Louis François Savary (marquis de Lancome). [domaine de Brouard]. Neuillé-le-Lierre (Indre-et-Loire), 28 août 1721; MC/ET/XXIX/362
      acte de vente; Neuillé-le-Lierre (Indre-et-Loire); Savary, Louis-François (marquis de Lancome)
    - Vente. Nicolas François Girard. Jacques Garnier. [métairie la Grasinaye?]. Mele-sur-Sarthe (Orne), 29 août 1721; MC/ET/XXIX/362
      acte de vente; Girard, Nicolas-François; Garnier, Jacques
    - Bail. Roger Ducastel. Maître de danse. Rue aux Fèves., 29 août 1721; MC/ET/XXIX/362
      bail; Fèves (rue aux); Ducastel, Roger; danseur; enseignant
    - Vente. Louis César Letellier de Louvois. Nicolas Turpin. [terres]. Tremblay-lès-Gonesse (Seine-Saint-Denis), 30 août 1721; MC/ET/XXIX/362
      acte de vente; Letellier de Louvois, Louis-César; Turpin, Nicolas
  - Minutes. 1721, septembre - décembre, septembre - décembre 1721; MC/ET/XXIX/363
    - Mariage. Jacques Lebel (Sieur de La Maison) (sieur de La Maison). Marie Anne Cousin. Pierre Bacquet (veuve). Parlement (avovat au), 1er septembre 1721; MC/ET/XXIX/363
      contrat de mariage; Lebel, Jacques; Cousin, Marie-Anne; Bacquet, Pierre
    - Compromis concernant Jacques de La Joue, peintre du roi, demeurant quai Pelletier., 1er septembre 1721; MC/ET/XXIX/363
      accord; Pelletier (quai); Lajoüe, Jacques de (1686?-1761); peintre
    - Succession, délivrance de legs. Renée Petit Dumeny, 1er septembre 1721; MC/ET/XXIX/363
      partage; délivrance de legs; Petit Dumeny, Renée
    - Succession, compromis. Jacques de Lajoue, 1er septembre 1721; MC/ET/XXIX/363
      partage; accord; Lajoue, Jacques de
    - Inventaire après décès. Augustin Louis Florimont Fraguier (Comte de Dennemarie), 2 septembre 1721; MC/ET/XXIX/363
      inventaire après décès; Fraguier, Augustin-Louis-Florimont (comte de Dennemarie)
    - Marché. Jacques François Combault. Louis Manigan. Maçon (maître), 5 septembre 1721; MC/ET/XXIX/363
      marché; Combault, Jacques-François; Manigan, Louis; maçon
    - Marché. Jacques François Combault. Nicolas Riou. Paris. Marché-aux-Chevaux [construction cave], 5 septembre 1721; MC/ET/XXIX/363
      marché; Combault, Jacques-François; Riou, Nicolas
    - Marché. Jean Andry (veuve). Jacques Brescher dit La Breche. Nettoyage du Marché-Neuf à Paris, 7 septembre 1721; MC/ET/XXIX/363
      marché; Neuf (marché); Andry, Jean; Brescher dit la breche, Jacques
    - Succession, transaction. Pierre Laserre. Garde du corps du roi, 10 septembre 1721; MC/ET/XXIX/363
      partage; accord; Laserre, Pierre; officier de la maison militaire du roi (Ancien Régime)
    - Succession, mainlevée. René de Mornay de Montchevreuil. Archevêché de. Besançon (Doubs), 10 septembre 1721; MC/ET/XXIX/363
      partage; mainlevée; Besançon (Doubs); Mornay de Montchevreuil, René de
    - Succession, quittance. René de Mornay de Montchevreuil. Abbé commendataire. Chiry-Ourscamp (Oise), 10 septembre 1721; MC/ET/XXIX/363
      partage; quittance; Chiry-Ourscamp (Oise); Mornay de Montchevreuil, René de; abbé
    - Don mutuel. Nicolas Dreux. Françoise Parisot. Cordonnier, 11 septembre 1721; MC/ET/XXIX/363
      donation; Dreux, Nicolas; Parisot, Françoise; cordonnier
    - Apprentissage. Jean Dupre. Alexandre Monchanin. Maître graveur., 13 septembre 1721; MC/ET/XXIX/363
      contrat d'apprentissage; Dupre, Jean; Monchanin, Alexandre; graveur
    - Succession, mainlevée. René de Mornay de Montchevreuil, 13 septembre 1721; MC/ET/XXIX/363
      partage; mainlevée; Mornay de Montchevreuil, René de
    - Quittance François de Vaudetar (marquis de Bournonville Persan), 13 septembre 1721; MC/ET/XXIX/363
      quittance; Vaudetar, François de (marquis de Bournonville Persan)
    - Succession, sentence et certificat. Pierre Collot. Anne Chevallet (épouse). Maître menuisier, 17 septembre 1721; MC/ET/XXIX/363
      partage; décision; certificat; Collot, Pierre; Chevallet, Anne; menuisier
    - Succession, mortuaire et certificat. Louis César Gasse. Huissier comte de Toulouse. Versailles (Yvelines), 19 septembre 1721; MC/ET/XXIX/363
      partage; certificat; notoriété; Versailles (Yvelines); Gasse, Louis-César; huissier
    - Vente de charge. Claude Glucq. Edme Mathurin de Jariel (seigneur de Forges). Plaisirs du roi (lieutenant des), 20 septembre 1721; MC/ET/XXIX/363
      traité d'office; Glucq, Claude; Jariel, Edme-Mathurin de (seigneur de Forges)
    - Don mutuel. Etienne Ferrand. Catherine Henry. Marchand, 22 septembre 1721; MC/ET/XXIX/363
      donation; Ferrand, Etienne; Henry, Catherine; commerçant
    - IVORS (CHATEAU d) (creguy les Valois) § Estimation de meuble meublant se trouvant dans le château de .. Contrat de mariage passé entre le comte de COMBOURG et Mademoiselle de NICOLAI, 22 septembre 1721; MC/ET/XXIX/363
      contrat de mariage
    - MERCIER (Jacques) Maître tapissier § Estimation des meubles de la succession du marquis de Nicolas. Contrat de mariage .., 22 septembre 1721; MC/ET/XXIX/363
      contrat de mariage; Mercier, Jacques
    - CHARDON (Claude) Maître tapissier § Etat des meubles de la succession du marquis de Nicolas; Contrat de mariage .., 22 septembre 1721; MC/ET/XXIX/363
      contrat de mariage; Chardon, Claude
    - Mariage. Nicolas Bullard. Marguerite Madeleine Tuby. Baptiste Tuby de Marguerite Mad. Jean. Vin (marchand de). Sculpteur, 28 septembre 1721; MC/ET/XXIX/363
      contrat de mariage; Bullard, Nicolas; Tuby, Marguerite-Madeleine; Tuby, Jean,-Baptiste; commerçant; sculpteur
    - Mariage. Pierre Souef. Claude Nicole Dubuisson. Fourbisseur (marchand), 29 septembre 1721; MC/ET/XXIX/363
      contrat de mariage; Souef, Pierre; Dubuisson, Claude-Nicole; commerçant
    - Notoriété après décès (certificat). Louis Leroyer. Anne Henriette de Beauxhottere (épouse Louis Leroyer). Monnaies (contrôleur général des), 1er octobre 1721; MC/ET/XXIX/363
      notoriété; certificat; Leroyer, Louis; Beauxhottere, Anne-Henriette de
    - Succession, vente de meubles. Pierre Clement (épouse). Catherine de Lahaise, 11 octobre 1721; MC/ET/XXIX/363
      partage; acte de vente; Clement, Pierre; Lahaise, Catherine de
    - Clément (Pierre), orfèvre, quai des Orfèvres § Vente .., 11 octobre 1721; MC/ET/XXIX/363
      acte de vente; Clément, Pierre
    - Mariage. Jean Nedine. Anne Jeambin. Gagne-denier, 12 octobre 1721; MC/ET/XXIX/363
      contrat de mariage; Nedine, Jean; Jeambin, Anne; journalier
    - Apprentissage. Pierre Caussin. Jean Baptiste Desnots. Maître et marchand fabricant bas au métier., 13 octobre 1721; MC/ET/XXIX/363
      contrat d'apprentissage; Caussin, Pierre; Desnots, Jean-Baptiste; commerçant
    - Vente d'office. Jean Poiteau. Jacques Pissot. [office]. Huissier just. Barre chap. Egl., 13 octobre 1721; MC/ET/XXIX/363
      traité d'office; Poiteau, Jean; Pissot, Jacques; huissier de justice
    - Vente. Etienne Beaugrand. Pierre Lerot. [maison]. Groslay (Val-d'Oise), 14 octobre 1721; MC/ET/XXIX/363
      acte de vente; Groslay (Val-d'Oise); Beaugrand, Etienne; Lerot, Pierre
    - Ecrit déposé (13 août 1695). Jean Voysin sieur du Tailly (veuve). Marie Chevet., 14 octobre 1721; MC/ET/XXIX/363
      Voysin, Jean; Chevet, Marie
    - Abonnement. Charles Cordier. Communauté des Batteurs d'or et d'argent. Fermes (régisseur des)., 17 octobre 1721; MC/ET/XXIX/363
      Cordier, Charles
    - Mariage (articles de). Jules Malo de Coetquen comte de Combourg. Marie Elisabeth de Nicolay., 19 octobre 1721; MC/ET/XXIX/363
      contrat de mariage; Coetquen, Jules-Malo de (comte de Combourg); Nicolay, Marie-Elisabeth de
    - Succession, procuration avis parent. Léonor de Mornay de Montchevreuil, 20 octobre 1721; MC/ET/XXIX/363
      partage; procuration; Mornay de Montchevreuil, Léonor de
    - Succession, quittance. Elie Bourjot. Marchand de Grains, 21 octobre 1721; MC/ET/XXIX/363
      partage; quittance; Bourjot, Elie; commerçant
    - Succession, renonciation. Etienne Broquet. Greffier des Eaux- et-forêts, 22 octobre 1721; MC/ET/XXIX/363
      renonciation; Broquet, Etienne
    - Mariage. Léger François Bourjot. Marie Louise Duchesne. Grains (marchand de), 28 octobre 1721; MC/ET/XXIX/363
      contrat de mariage; Bourjot, Léger-François; Duchesne, Marie-Louise; commerçant
    - Succession, compte. Jeanne de Fabas (marquise de Pordiac). Marquis de Pordiac, 31 octobre 1721; MC/ET/XXIX/363
      partage; compte; Fabas, Jeanne de; Pordiac, (marquis de)
    - Succession, compte exécution test. Jean de Courtade. Brigadier des armées du roi, 31 octobre 1721; MC/ET/XXIX/363
      partage; compte d'exécution testamentaire; Courtade, Jean de; militaire du rang
    - Testament. Gilles Herbin (veuve). Jeanne Chaffault, 7 novembre 1721; MC/ET/XXIX/363
      testament; Herbin, Gilles; Chaffault, Jeanne
    - Inventaire après décès de Pierre Clément, bourgeois de Paris, mentionnant des tapisseries dont une Histoire de Lucrèce., 7 novembre 1721; MC/ET/XXIX/363
      inventaire après décès; Clément, Pierre
    - Inventaire après décès. Pierre Clément Lemaitre., 7 novembre 1721; MC/ET/XXIX/363
      Bibliothèque; Tableaux
      inventaire après décès; Lemaitre, Pierre-Clément
    - Mariage. Blaise Aubry. Angélique Françoise Aubillard. Fourbisseur (maître), 9 novembre 1721; MC/ET/XXIX/363
      contrat de mariage; Aubry, Blaise; Aubillard, Angélique-Françoise; armurier
    - DAUBET (François) Maître menuisier Rue de Bercy § Mariage de .., 9 novembre 1721; MC/ET/XXIX/363
    - Mariage. Michel Gosset. Germaine Daubet. Grainier (maître et marchand), 9 novembre 1721; MC/ET/XXIX/363
      contrat de mariage; Gosset, Michel; Daubet, Germaine; commerçant
    - Succession, consentement. Françoise Marguerite Durie, 10 novembre 1721; MC/ET/XXIX/363
      partage; accord; Durie, Françoise-Marguerite
    - Succession, transaction. Henri Daniel seigneur de Grangues. Président Chambre des comptes de Normandie, 13 novembre 1721; MC/ET/XXIX/363
      partage; accord; Daniel, Henri (seigneur de Grangues)
    - Mariage. Pierre Simonnet. Marie de Mogeot, 14 novembre 1721; MC/ET/XXIX/363
      contrat de mariage; Simonnet, Pierre; Mogeot, Marie de
    - POCQUET (Jean) graveur en taille douce; Rue Perdue § transport de droit, 14 novembre 1721; MC/ET/XXIX/363
      transport de droits; Pocquet, Jean
    - Succession, transport de droits. Pierre Simonnet (épouse). Charlotte Gouchon, 14 novembre 1721; MC/ET/XXIX/363
      partage; transport de droits; Simonnet, Pierre; Gouchon, Charlotte
    - Succession, transaction. Martin Letailleur (épouse). Laurence Delanne. Moulins Mours (Val-d'Oise), 15 novembre 1721; MC/ET/XXIX/363
      partage; accord; Letailleur, Martin; Delanne, Laurence
    - Mariage. Pierre Delamarche. Geneviève Petit. Vitry-sur-Seine (Val-de-Marne) (marchand de bois). Bois (marchand de), 15 novembre 1721; MC/ET/XXIX/363
      contrat de mariage; Delamarche, Pierre; Petit, Geneviève; commerçant
    - Succession, comparution et compte. Guillaume Bidault (épouse). Jeanne Jacqueline Hennuyer, 17 novembre 1721; MC/ET/XXIX/363
      partage; comparution; compte; Bidault, Guillaume; Hennuyer, Jeanne-Jacqueline
    - HENNUYER (Louis) Maître Serrurier § Comparution de Compte .., 17 novembre 1721; MC/ET/XXIX/363
      Hennuyer, Louis
    - CLAY (Jean Louis) graveur ordinaire de l'artillerie du Roi. § Comparution de compte, 17 novembre 1721; MC/ET/XXIX/363
      Clay, Jean Louis
    - Vente. François de Buissy. Nicolas Turpin. [maison]. Villepinte (Seine-Saint-Denis), 21 novembre 1721; MC/ET/XXIX/363
      acte de vente; Villepinte (Seine-Saint-Denis); Buissy, François de; Turpin, Nicolas
    - Vente. Guillaume René de Buissy de Chauny. Nicolas Turpin. Infanterie (lieutenant colonel)., 21 novembre 1721; MC/ET/XXIX/363
      acte de vente; Buissy de Chauny, Guillaume-René de; Turpin, Nicolas
    - Succession, transaction. François Gaultier. Abbé commendataire de l'abbaye d'Olivet, 22 novembre 1721; MC/ET/XXIX/363
      partage; accord; Gaultier, François; abbé
    - Vente. Etienne Lelarge de Rayes. Antoine Martin Leroy. [maison]. Villers-Saint-Genest (Oise), 30 novembre 1721; MC/ET/XXIX/363
      acte de vente; Villers-Saint-Genest (Oise); Lelarge de Rayes, Etienne; Leroy, Antoine-Martin
    - Echange. Julien Bance (veuve). Joseph Pean de Saint-Gilles. Antony (Hauts-de-Seine) [terres]. Notaire, 11 décembre 1721; MC/ET/XXIX/363
      échange; Antony (Hauts-de-Seine); Bance, Julien; Pean de Saint-Gilles, Joseph; notaire
    - Vente. Jean Gaultier. Jacques Selleron. [terres]. Montgivray (Indre), 11 décembre 1721; MC/ET/XXIX/363
      acte de vente; Montgivray (Indre); Gaultier, Jean; Selleron, Jacques
    - Succession, décharge. Joseph Delafond, 13 décembre 1721; MC/ET/XXIX/363
      partage; décharge; Delafond, Joseph
    - Mortuaire déposé. Marie Poncin. Saint-Etienne-du-Mont (paroisse ), 13 décembre 1721; MC/ET/XXIX/363
      Saint-Etienne-du-Mont (paroisse); Poncin, Marie
    - Inventaire après décès. Jacques duc de Fitzjames. Limousin (gouverneur du haut et bas), 16 décembre 1721; MC/ET/XXIX/363
      inventaire après décès; Fitzjames, Jacques de (duc de Fitzjames)
    - Vente. Robert Deshayes (veuve). Jean Certain. Martine Bignot. [terres lieu dit les Billeux]. Septeuil (Yvelines), 17 décembre 1721; MC/ET/XXIX/363
      acte de vente; Septeuil (Yvelines); Deshayes, Robert; Certain, Jean; Bignot, Martine
    - Mariage. Pierre Martin seigneur de La Guyette. Barbe Petit. Cour des comptes de Normandie (contrôleur)., 18 décembre 1721; MC/ET/XXIX/363
      tableaux
      contrat de mariage; Martin, Pierre (seigneur de La Guyette); Petit, Barbe
    - Contrat de mariage de monsieur de la Guiette, avec un état de ses meubles et argenterie mentionnant des tapisseries à sujet, dont Les Métamorphoses, et deux tableaux originaux du Guide., 18 décembre 1721; MC/ET/XXIX/363
      tapisseries; tableaux du Guide
      contrat de mariage; La Guyette (M. de)
    - Testament. Jean François Sabardin. Apothicaire de feue la reine, 21 décembre 1721; MC/ET/XXIX/363
      testament; Sabardin, Jean-François; pharmacien
    - Succession, convention. Pierre Puchot de Salleurs (épouse), 24 décembre 1721; MC/ET/XXIX/363
      partage; convention; Puchot de Salleurs, Pierre
    - Vente. Sébastien Lebrun. Michel Lebret. [terre l.d. Les heurtebouts]. Courbevoie (Hauts-de-Seine), 26 décembre 1721; MC/ET/XXIX/363
      acte de vente; Courbevoie (Hauts-de-Seine); Lebrun, Sébastien; Lebret, Michel
    - Vente. Nicolas Grout. Antoine Bouchard. [terres]. Clairoix (Oise), 26 décembre 1721; MC/ET/XXIX/363
      acte de vente; Clairoix (Oise); Grout, Nicolas; Bouchard, Antoine
    - Mariage. Claude Mille. Lucrèce Guyot. Boulanger, 27 décembre 1721; MC/ET/XXIX/363
      contrat de mariage; Mille, Claude; Guyot, Lucrèce; boulanger
    - Testament olographe déposé. Etienne Jousse (veuve). Marguerite Berleu, 30 décembre 1721; MC/ET/XXIX/363
      testament; dépôt de pièces; Jousse, Etienne; Berleu, Marguerite
    - Mariage. Pierre Alexandre Sieur Durousset. Marie Elisabeth Truky (veuve Alexandre Charles Rosee). Cavalerie (ancien major)., 30 décembre 1721; MC/ET/XXIX/363
      contrat de mariage; Durousset, Pierre-Alexandre; Truky, Marie-Elisabeth; Rosee, Alexandre-Charles
    - Procuration concernant Jean Thiérry, sculpteur du roi, demeurant rue du Vieux-Louvre., 30 décembre 1721; MC/ET/XXIX/363
      procuration; Thierry, Jean (1669-1739); sculpteur
  - Minutes. 1722, janvier - mars, janvier - mars 1722; MC/ET/XXIX/364
    - Inventaire après décès. Etienne Jousse (veuve). Notaire, 2 janvier 1722; MC/ET/XXIX/364
      inventaire après décès; Jousse, Etienne; notaire
    - Vente. Marguerite Guilloire. Charles Jeannot. Chaillot [terre], 3 janvier 1722; MC/ET/XXIX/364
      acte de vente; Guilloire, Marguerite; Jeannot, Charles
    - Vente. Jacques Delatour (seigneur de Saint-Cirgues) (veuve) (hoirs). Charles Jeannot. Elisabeth Roussellet, 3 janvier 1722; MC/ET/XXIX/364
      acte de vente; Delatour, Jacques (seigneur de Saint-Cirgues); Jeannot, Charles; Roussellet, Elisabeth
    - Inventaire après décès. Nicolas Lallemant (épouse). Catherine Briois de Brie. Marchand, 7 janvier 1722; MC/ET/XXIX/364
      inventaire après décès; Lallemant, Nicolas; Briois de Brie, Catherine; commerçant
    - Succession, consentement. Nicolas Lallemant (épouse). Catherine Briois de Brie, 9 janvier 1722; MC/ET/XXIX/364
      partage; accord; Lallemant, Nicolas; Briois de Brie, catherine
    - Succession, renonciation. Nicolas Clement. Bourgeois de Paris, 9 janvier 1722; MC/ET/XXIX/364
      renonciation; Clement, Nicolas
    - Succession, délivrance de legs. Philippe Michel Huerne. Maître chambre des comptes, 10 janvier 1722; MC/ET/XXIX/364
      partage; délivrance de legs; Huerne, Philippe-Michel
    - Testament olographe déposé. Martin Oudinet. (prêtre). Reims (Marne), 11 janvier 1722; MC/ET/XXIX/364
      testament; dépôt de pièces; Reims (Marne); Oudinet, Martin; prêtre
    - Mariage. Jean Paupy. Marie Anne Rigout. Vin (marchand de), 13 janvier 1722; MC/ET/XXIX/364
      contrat de mariage; Paupy, Jean; Rigout, Marie-Anne; commerçant
    - Notoriété après décès. Catherine Angélique Fourmant, 22 janvier 1722; MC/ET/XXIX/364
      notoriété; Fourmant, Catherine-Angélique
    - Inventaire après décès. André François Pochet. Chandelier (marchand), 22 janvier 1722; MC/ET/XXIX/364
      inventaire après décès; Pochet, André-François; commerçant; cirier
    - Succession, compte et liquidation. Christophe Frere (épouse). Marie Marguerite Augrand. Marchand, 26 janvier 1722; MC/ET/XXIX/364
      partage; compte; liquidation; Frere, Christophe; Augrand, Marie-Marguerite; commerçant
    - MACHOT (Nicolas) Maître menuisier ébéniste Rue de la Savonnerie § Décharge, 26 janvier 1722; MC/ET/XXIX/364
      Machot, Nicolas
    - Succession, décharge. Honoré Rastoin. Orgues, 26 janvier 1722; MC/ET/XXIX/364
      Orgues
      partage; décharge; Rastoin, Honoré
    - Vente. Pierre de Lavergne (épouse). Jean de Durfort de Duras. Elisabeth Billet. [terrain]. Saint-Honoré (gde rue du faubourg), 27 janvier 1722; MC/ET/XXIX/364
      acte de vente; Faubourg-Saint-Honoré (rue du); Lavergne, Pierre de; Durfort de Duras, Jean de; Billet, Elisabeth
    - Echange. Joseph Antoine Daguesseau. Jean de Durfort de Duras. Saint-Honoré (gde rue du faubourg) [hôtel]., 27 janvier 1722; MC/ET/XXIX/364
      échange; Daguesseau, Joseph-Antoine; Durfort de Duras, Jean-de
    - Succession, sentence arbitrale. Jacques de Lajoue, 27 janvier 1722; MC/ET/XXIX/364
      partage; décision; Lajoue, Jacques de
    - Notoriété après décès. Pierre Meley (épouse). Claude Grillet. Cordonnier (marchand), 1er février 1722; MC/ET/XXIX/364
      notoriété; Meley, Pierre; Grillet, Claude; commerçant; cordonnier
    - Titre nouvel. Jean Barbot. Bernard Maugras. Villejuif (Val-de-Marne). [maison]. Saint-Martin faubourg Saint-Marcel (fabrique), 4 février 1722; MC/ET/XXIX/364
      titre nouvel; Villejuif (Val-de-Marne); Saint-Marcel (faubourg); Maugras, Bernard; Barbot, Jean
    - Titre nouvel. Pierre Turpin. Nicolas Tardy (Hoirs), 4 février 1722; MC/ET/XXIX/364
      titre nouvel; Tardy, Nicolas; Turpin, Pierre
    - Apprentissage. Pierre Boissiere. Jacques Bourgeot. Marchand mercier., 4 février 1722; MC/ET/XXIX/364
      contrat d'apprentissage; Boissiere, Pierre; Bourgeot, Jacques; commerçant
    - Inventaire après décès. Nicolas Bouillerot. Madeleine Bonneval (veuve Nicolas Bouillerot). Tanneur (marchand), 5 février 1722; MC/ET/XXIX/364
      inventaire après décès; Bouillerot, Nicolas; Bonneval, Madeleine; commerçant; tanneur
    - Succession, renonciation. Jacques duc de Fitzjames, 6 février 1722; MC/ET/XXIX/364
      renonciation; Fitzjames, Jacques de (duc de Fitzjames)
    - Inventaire après décès. Jean François Sabardin, 6 février 1722; MC/ET/XXIX/364
      inventaire après décès; Sabardin, Jean-François
    - Vente d'office. Louis Sanguin marquis de Livry. Henri Feydeau, baron de Bourdenay°. [office procureur. capitainerie chasses)]. Livry (Seine-Saint-Denis), 9 février 1722; MC/ET/XXIX/364
      traité d'office; Sanguin, Louis (marquis de Livry); Feydeau, Henri (baron de Bourdenay)
    - Mariage. Pierre Foree. Françoise Vacherot. Fruitier oranger (marchand), 11 février 1722; MC/ET/XXIX/364
      contrat de mariage; Foree, Pierre; Vacherot, Françoise; commerçant
    - Succession, union d'héritiers. Louis Jules Bolle (marquis de Chaulais), 12 février 1722; MC/ET/XXIX/364
      partage; convention; Bolle, Louis-Jules (marquis de Chaulais)